# 申报会计师费的范围？

提问人：tony868lamy 时间：2010-07-22 14:54:47
上市公司执行企业会计准则监管问题 2010 年（一期）解答中提及的问题 ：
3.上市公司在发行权益性证券过程中发生的各种交易费用及其他费用，应如何进行会计核算？ 解答：上市公司为发行权益性证券发生的承销费、保荐费、上网发行费、招股说明书印刷费、申报会计师费、律师费、评估费等与发行权益性证券直接相关的新增外部费用，应自所发行权益性证券的发行收入中扣减，在权益性证券发行有溢价的情况下，自溢价收入中扣除，在权益性证券发行无溢价或溢价金额不足以扣减的情况下，应当冲减盈余公积和未分配利润；发行权益性证券过程中发行的广告费、路演及财经公关费、上市酒会费等其他费用应在发生时计入当期损益。
请问：拟上市企业聘请会计师事务所发生的哪一类费用可视为发行权益性证券中发生的申报会计师费？
如：（ 1 ）发生的不在申报期内（三年一期）的会计师事务所年审或专审费用？ （ 2 ）虽在申报期内，但更换过若干家会计师事务所，前任审计费是否已需要考虑？
企业上市审计费用较大，但是上市获批与否却存在重大不确定性，请问微利企业未获取有效的上市批复文件之前发生的与IPO审计（含尽职调查）相关开支是否应当费用化（不符资产确认的条件）。
如资产化的话，应当挂账哪个会计科目比较合适？

回答人：chenyiwei
回复 楼主 tony868lamy 的帖子一般原则是从严把握，即可以从发行溢价中扣减的发行费用仅仅是如果不进行IPO就不会发生的增量费用。对于会计师费而言，一般可以从发行溢价中扣减的仅限于为制作最终公告的三年一期财务信息而发生的会计师费。 对于三年一期的申报期之前的会计期间发生的审计等申报会计师费用，一般费用化处理。如果申报会计师曾经有过更换，因为证监会《股票发行审核标准备忘录第 8 号》规定更换后的会计师需出具新的专业报告，因此支付给前任会计师的费用一般费用化处理。 在实务中，IPO成功前发生的发行费用往往在某个资产类科目（例如其他应收款）中暂挂，但企业应当随时监控IPO的进展情况，如果根据市场形势、监管机构的调控政策等因素，认为不是很可能在可预见的未来可获准上市的，应当把暂挂的发行费用转入当期损益处理。